臺灣板橋地方法院刑事判決　　　　　　　　　　　　九十二年度簡上字第三八一號
　　上　訴　人　臺灣板橋地方法院檢察署檢察官
　　被　　　告　丙○○
右列上訴人因毀損案件，不服本院中華民國九十二年九月三十日所為九十二年度簡字
第二六二四號第一審刑事簡易判決（聲請簡易判決處刑案號：九十二年度偵字第二六
一０號）提起上訴，本院管轄第二審之合議庭判決如左：
    主  文
原判決撤銷。
丙○○損壞他人自用小客車前後車門烤漆，足以生損害於他人，處拘役參拾日，如易
科罰金，以參佰元折算壹日。
    事  實
一、丙○○與甲○○○為鄰居關係，素有不睦，丙○○於民國九十一年九月二十二日
    晚間六時二十六分許，見甲○○○所使用、車主登記為愛馨企業有限公司之車號
    ＡＷ－七七五八號自用小客車停放在臺北縣板橋市○○路一六七號前，即基於毀
    損之故意，先後持打火機及玩具（均未扣案），接續五次刮劃該自用小客車駕駛
    座邊前後車門，致該處烤漆受損不堪使用，足以生損害於甲○○○。
二、案經甲○○○訴由臺北縣政府警察局海山分局移送臺灣板橋地方法院檢察署檢察
    官偵查後聲請簡易判決處刑。
    理  由
一、訊據被告丙○○於本院準備程序、審理時承認其確於右揭時、地，手持打火機及
    小孩玩具接續五次作出刮劃前述自用小客車之動作，惟矢口否認有何毀損犯行，
    辯稱：伊只有刮劃的動作，但並未造成車體板金受損，照片所示之刮痕是原本就
    已經存在的云云。惟查：右揭犯罪事實，業據被告迭於偵查及本院原審訊問時自
    白不諱（見九十二年度偵字第二六一０號偵查卷宗第二十八頁反面、本院九十二
    年度易字第一七八八號刑事卷宗第三十五頁），核與告訴人甲○○○於警詢、偵
    查中指陳之情節相符（見同上偵查卷宗第八頁至第九頁、第二十八頁反面）。經
    本院原審法官勘驗案發當時之監視錄影帶，其結果亦為九十一年九月二十二日晚
    間六時二十六分二十四秒許至二十八分五十二秒許，被告有接續五次刮劃告訴人
    車輛之舉動，有本院九十二年八月二十九日勘驗筆錄一份在卷可憑，並有監視錄
    影帶一捲扣案可證。被告接續刮劃告訴人車輛之舉動，確實造成該車駕駛座邊前
    後車門處之烤漆受損而不堪使用，復有車損照片十一張在卷可稽（見同上偵查卷
    宗第十三頁反面至第十五頁反面、第三十三頁）。核對照片上所示刮痕之位置、
    數量，與監視錄影帶內容所示被告刮劃車輛之位置、次數，均相符合，佐以被告
    於本院審理中自承：伊先拿打火機刮車子，一刮，打火機的頭就壞掉了，伊又拿
    麥當勞的玩具去刮等情（見本院卷九十三年四月八日審判筆錄），足認被告當時
    力道不輕，上開刮痕確係被告接續刮劃所造成無訛。被告於偵查及本院原審中之
    自白，核與事實相符，堪予採信；其於本院準備程序、審理中翻異前詞，改口稱
    並未造成刮痕云云，顯係卸責之詞，不足為憑。證人乙○○於本院審理時雖到庭
    證稱：告訴人之車輛於九十年十月二十六日時就已經有五、六道刮痕存在之情，
    惟其亦稱：該次以後伊就沒有再注意刮痕有無增加等語，而告訴人所有之上開車
    輛，於本案案發前才剛重新烤漆乙節，復經告訴人於本院審理時陳稱明確，足認
    證人乙○○所稱九十年十月二十六日時車上已有之刮痕，與本案無關，不得資為
    有利於被告之認定。被告雖另聲請傳喚證人即當日前往現場拍照之警員蔡鴻源，
    惟本案事證已經明確，處理之警員在拍照前亦不明瞭告訴人之車輛有無舊刮痕存
    在，此部分聲請並無調查之必要。綜合上情，被告損壞上開車輛駕駛座邊前後車
    門處烤漆之犯行，堪予認定，應依法論科。
二、核被告所為，係犯刑法第三百五十四條之毀損罪。其以一毀損犯意，同時同地接
    續實施五次刮劃之動作，侵害同一法益，屬單純一罪。
三、原審詳查，以被告犯行明確，依法論罪科刑，固非無見。惟被告因與告訴人有所
    嫌隙而動手刮車洩憤，理性溝通及自我控制能力顯然欠佳，且本案發生迄今已一
    年有餘，均未賠償被害人所受損失，於本院審理中又翻異前詞，矢口否認犯罪，
    態度難認良好，原審僅量處罰金三千元，尚嫌過輕。公訴人執此為由提起上訴，
    為有理由，應由本院管轄之第二審合議庭將原判決予以撤銷改判。爰審酌上情，
    暨被告之智識程度、犯罪之動機、目的、手段等一切情狀，量處如主文所示之刑
    ，並諭知易科罰金之折算標準，以示懲儆。
據上論斷，應依刑事訴訟法第四百五十五條之一第一項、第三項、第三百六十九條第
一項、第二百九十九條第一項前段，刑法第三百五十四條、第四十一條第一項前段，
罰金罰鍰提高標準條例第一條前段、第二條，判決如主文。
本案經檢察官陳孟黎聲請以簡易判決處刑，由檢察官張云綺到庭執行職務。
中      華      民      國    九十三    年      四      月    二十二    日
                                臺灣板橋地方法院刑事第八庭
                                    審判長法  官  樊季康
                                          法  官  葉靜芳
                                          法  官  劉元斐
右正本證明與原本無異。
不得上訴。
                                          書記官    郭玉芬
中      華      民      國    九十三    年     四     月      二十七    日
附錄本案論罪科刑所引法條：
刑法第三百五十四條：
毀棄、損壞前二條以外之他人之物或致令不堪用，足以生損害於公眾或他人者，處二
年以下有期徒刑、拘役或五百元以下罰金。
